臺灣高雄地方法院交通事刑事件裁定　　 96年度交聲字第520號
原處分機關　高雄市政府
異　議　人　甲○○
即受處分人
上列受處分人因違反道路交通管理處罰條例案件，對於高雄市交
通事件裁決中心為之處分（原處分：高市府交裁字第裁32-Z0000
0000 號） ，聲明異議，本院裁定如下：
    主  文
異議駁回。
    理  由
一、本件聲明異議意旨略以：異議人即受處分人甲○○於民國96
    年4 月5 日下午6 時47分許，駕駛車號9S-3886 號自小客車
    ，於行經國道一號南下297 公里處，因看到接近收費站之紅
    色大型告示牌，為於最內側收費亭繳付通路費而漸序變換車
    道至最內側車道，經警測速認係超速而開單裁罰。惟查，道
    路交通管理處罰條例第33條第1 項第1 款係規定於高速公路
    車道上持續行駛超過規定之最高速限者，始處罰，惟並不包
    括為變換車道而超車之短暫行駛速度者斯時，而高速公路之
    內側車道為超車道，車輛於變換車道後，需保持前後之安全
    車距及不可妨礙車道上車流順暢，而變換車道並未規定最高
    速限為何，並不適用道路交通管理處罰條例第33條第1 項第
    1 款之規定，且斯時為清明連續假期，車輛時速約為10公里
    左右，車行緩慢，異議人亦不可能持續超速，為此，請求撤
    銷原處分等語。
二、按汽車行駛高速公路應依速限標誌指示，高速公路交通管制
    規則第5 條第1 項定有明文。又汽車行駛於高速公路、快速
    公路或設站管制之道路，不遵使用限制、禁止、行車管制及
    管理事項之管制規則而行車速度超過規定之最高速限或低於
    規定之最低速限者，處汽車駕駛人新臺幣3,000 元以上6,00
    0 元以下罰鍰，且汽車駕駛人，有違反第33條之規定者，除
    依原條款處罰鍰外，應分別並予違規記點1 點，道路交通管
    理處罰條例第33條第1 項第1 款及第63第1 項第1 款亦分別
    定有明文。
三、經查，本件受處分人於96年4 月5 日下午6 時47分許，駕駛
    車號9S-3886 號自小客車，於行經國道一號南下297 公里處
    ，因該路段之速限為100 公里，而異議人之行車速度達每小
    時112 公里，超過該路段之速限達12公里，經內政部警政署
    國道公路警察局第4 警察隊員警測速後驅車攔停異議人，並
    開單舉發等事實，除為異議人所不否認外，並有內政部警政
    署國道公路警察局公警局交字第Z00000000 號舉發違反道路
    交通管理事件通知單、內政部警政署國道公路警察局第4 警
    察隊96年4 月23日公警四交字第0960470931號書函各1 紙附
    卷可稽，堪信異議人確有於上開時、地因上開交通違規事項
    遭警查獲。至異議人雖執前詞聲明異議，然查，道路交通管
    理處罰條例第33條第1 項第1 款之規定，其立法目的在於防
    止行駛於高速公路之汽車因速度過快，導致汽車駕駛人反應
    不及，而致生交通往來之危險，然該條規定並未區分行駛於
    固定車道之汽車或變換車道之汽車，只要係行駛於高速公路
    上之任何汽車，即應遵守高速公路上速限告示牌之標示，是
    本件異議人雖主張其係變換車道之車輛，亦應遵守高速公路
    上速限告示牌之速限標示，而異議人之車速達每小時112 公
    里，已違反國道一號高速公路南下296.1 公里處速限告示牌
    所標示之速限每小時100 公里，自應依上開道路交通管理處
    罰條例第33條第1 項第1 款之規定予以處罰。另參以異議人
    所述其係看到接近收費站之紅色大型告示牌方變換車道超速
    云云，然依卷附國道一號行車指南所示，異議人違規地點（
    南下297 公里處）係位於新營收費站（南下280.7 公里處）
    及新市收費站（南下313.6 公里處之間），距離上開2 收費
    站均有15公里以上之距離，益徵異議人所述要與事實不符，
    不足採信。綜合上述，原處分機關據以認定異議人行駛高速
    公路速度超過最高速限（未滿20公里），而援引上揭規定裁
    處異議人3,000 元，並記違規點數1 點，並無違誤之處，異
    議人雖執上詞聲明異議，尚難准許。從而，本件異議為無理
    由，應予駁回。
四、據上論斷，應依道路交通案件處理辦法第19條，裁定如主文
    。
中　　華　　民　　國　　96　　年　　8 　　月　　31　　日
                  交通法庭     法　官  陳盈吉
以上正本證明與原本無異。
如不服本裁定，應於收受送達後5 日內向本院提出抗告狀。
中　　華　　民　　國　　96　　年　　8 　　月　　31　　日
 　　　　　　　　　　　　　　　書記官  吳俊達
